臺灣士林地方法院交通事件裁定　　　　　　　　　　九十三年度交聲字第一九九號
　　原處分機關　臺北市交通事件裁決所
　　異　議　人
　　即受處分人　甲○○
右列受處分人因違反道路交通管理處罰條例案件，對於臺北市交通事件裁決所九十三
年一月二十九日所為之處分（原處分案號：北市裁三字第裁二二─Ａ三Ｒ一０五三一
九號），聲明異議，本院裁定如左：
    主  文
異議駁回。
    理  由
一、按汽車在交叉路口十公尺內不得臨時停車，又禁止臨時停車處所不得停車，道路
    交通安全規則第一百十一條第一項第二款、第一百十二條第一項第一款分別定有
    明文。次按汽車駕駛人停車時，在禁止臨時停車處所停車者，處新臺幣（下同）
    六百元以上一千二百元以下罰鍰，道路交通管理處罰條例第五十六條第一項第一
    款有所明文。又所謂「臨時停車」，係指車輛因上下人、客，裝卸物品，其引擎
    未熄火，停止時間未滿三分鐘，保持立即行駛之狀態；「停車」，則指車輛停放
    於道路兩側或停車場所，而不立即行駛者，道路交通管理處罰條例第三條第九款
    、第十款亦分別規定甚明。
二、原處分意旨略以：異議人即受處分人甲○○所有車號九Ｄ－四六０營業小客車於
    民國九十二年九月十八日二十時十四分許，經警逕行舉發「在禁止臨時停車處所
    停車」之違規，爰依道路交通管理處罰條例第五十六條第一項第一款規定裁處罰
    鍰九百元。
三、異議意旨略以：異議人甲○○停車所在之臺北市○○路並非幹道，而是小路，比
    很多「巷」、「弄」的路寬還窄，而且興德路是單線道，沒有中間線，車輛稀少
    ，且興德路有二個六二巷，異議人停車地點是在大的六二巷口（約十五公尺寬）
    ，此巷口有私繪紅線，會拖吊開單，小的六二巷口（約三公尺寬）沒有私繪紅線
    ，從未拖吊開單，二者差異有違平等原則，況且並非所有路口都是禁止停車，禁
    止停車之地點，交通工程處會設置禁停標誌，異議人停車之巷口處紅線是私繪的
    ，處分機關並不否認。又，通知單及裁決書的舉發違規事實不相同，因道路交通
    安全規則第一百十一條第一項第二款交岔路口十公尺內「不得」臨時停車，和道
    路交通管理處罰條例第五十六條第一項第一款「禁止」臨時停車文字有別，原處
    分機關不思辨禁止和不得二字文字差異，本案適法性有問題，因認異議人所為並
    無違規云云。
四、經查：異議人即受處分人甲○○所有車號九Ｄ－四六０營業小客車停放在臺北市
    ○○路六二巷口，嗣於九十二年九月十八日二十時十四分許經警拍照逕行舉發之
    事實，為異議人自承在卷，並有臺北市政府警察局九十二年九月十八日舉發違反
    道路交通管理事件通知單、現場照片一幀附卷可佐，是異議人右揭時、地停車之
    事實，堪以認定。本件臺北市政府警察局舉發違反道路交通事件通知單所記載之
    違規事實為「在交岔路口十公尺內停車」，而依道路交通安全規則第一百十一條
    第一項第二款及第一百十二條第一項第一款之規定，交岔路口十公尺內即為禁止
    停車之處所，則本件裁決書所記載之違規事實「在禁止臨時停車處所停車」，與
    上開舉發通知單記載之違規事實實屬一致，異議人以文字有所差異徒事爭議，尚
    無可採。異議人另辯稱興德路並非幹道，而是小路，比很多「巷」、「弄」的路
    寬還窄，而且興德路是單線道，車輛稀少，且在禁止停車之地點，交通工程處會
    巷口都沒有劃紅線，只有六二巷口有劃，異議人打電話至交工處，其答覆是只有
    在號誌的交叉路口才會劃紅線等語（見本院九十三年度五月三日訊問筆錄）。按
    所謂「交岔路口」所指道路型態，除編定為「路」之道路以外，並未排除巷道與
    其臨近之道路系統交岔路口之道路。故凡交岔路口十公尺內均屬道路交通管理處
    罰條例第三條第一款所規定之道路，均應依道路交通管理處罰條例第五十六條第
    一項第一款之規定辦理，此參交通部就道路交通管理條例第四十四條第一項第三
    款所指之交岔路口，應包括巷道路口之函示即可明瞭，此有交通部（六八）路台
    監字第九０九三號函意旨可供參照，是所謂交岔路口，凡係供人車通行之多數道
    路相交會處均屬之，並無車道、巷弄之分。再核之交岔路口十公尺內之不得臨時
    停車規範意旨，乃因於交岔路口停車，將增加行進中車輛轉彎之風險，並妨礙行
    進中用路人轉彎時之視野，故交岔路口十公尺內不得臨時停車，此一風險本不因
    所設道路編定為「路」，或僅為道路系統內，同具交岔路口結構之道路型態而異
    ，異議人以興德路較許多「巷」、「弄」路寬為窄的小路而置辯，並無足採。又
    ，設立標誌牌面或劃設禁停標線之處所，其目的僅在使民眾更加明瞭該處禁止停
    車，而具有提醒、督促駕駛人注意之作用而已，非以設立標誌牌面或劃設禁停標
    線為執法唯一依據，此有臺北市政府警察局交通警察大隊九十二年十月十五日書
    函一紙在卷可參，縱令異議人停車處之紅線為私人所繒製，惟在交叉路口十公尺
    內停車或臨時停車，均會妨礙轉彎車輛駕駛人之視線與判斷而易生交通事故，故
    道路交通安全規則第一百十一條第一項第二款明定交叉路口十公尺內不得臨時停
    車，異議人為營業自小客車駕駛人應知之甚稔，而法既有明文，縱使交叉路口十
    公尺內未標劃禁停標誌，亦無從置上開禁止停車規定於不顧，異議人上開所辯顯
    無可採。另裁決機關審酌個案中相關事實情狀之差異而為不同罰鍰金額之裁處，
    在法律明定之罰鍰範圍內所為裁量本為適法，本件違規之法律效果為六百元以上
    一千二百元以下罰鍰，從而原處分機關依道路交通管理處罰條例第五十六條第一
    項第一款之規定，對異議人違規行為裁處九百元之罰鍰，並無不當。
五、綜上所述，異議人確有在右揭時、地在禁止臨時停車之交岔路口十公尺內違規停
    車之事實，原處分機關依前揭道路交通管理處罰條例第五十六條第一項第一款規
    定裁處異議人罰鍰九百元，核無違誤，本件異議人之異議為無理由，應予駁回。
六、據上論斷，應依道路交通案件處理辦法第十九條，裁定如主文。
中　　　華　　　民　　　國　　九十三　　年　　　六　　　月　　二十九　　日
                                      臺灣士林地方法院交通法庭
                                          法　官  何  信  慶
右正本證明與原本無異
如不服本裁定應於送達後五日內向本院提出抗告狀
                                          書記官  楊  哲  偉
中　　　華　　　民　　　國　　九十三　　年　　　六　　　月　　二十九　　日
